【裁判字號】    99,易,1425
【裁判日期】    990811
【裁判案由】    竊盜
【裁判全文】
臺灣臺北地方法院刑事判決              99年度易字第1425號
公  訴  人  臺灣臺北地方法院檢察署檢察官
被      告  乙○○
上列被告因竊盜案件，經檢察官提起公訴（99年度偵字第304號
），被告就被訴事實為有罪之陳述，經裁定進行簡式審判程序，
並判決如下：
    主    文
乙○○於夜間侵入住宅竊盜，累犯，處有期徒刑柒月。
    犯罪事實
一、乙○○前因竊盜案件，經臺灣板橋地方法院以97年度簡字第
    8136號判決判處有期徒刑2月確定，復因竊盜案件，經臺灣
    板橋地方法院以97年度簡字第10182號判決判處有期徒刑3月
    確定，經同院於民國98年4月27日以98年度聲字第1701號定
    應執行刑4月，而於98年7月25日縮短刑期執行完畢。詎其仍
    不知悔改，意圖為自己不法之所有，於98年12月10日下午日
    落後之17時30分許，因欲替友人廖榮華向巫景裕催討97 年7
    月間所積欠債務，而至臺北縣新店市○○路81巷7弄8號2樓
    ，見該址住宅大門未鎖，而未經屋主甲○○同意，見該屋內
    置放有女用皮包，遂侵入住宅，徒手竊取置放於沙發上之筆
    記型電腦1臺（華碩牌、白色EeePC 701型），及置放於該女
    用皮包內之現金新臺幣（下同）6221元，並將該筆記型電腦
    置入其隨身攜帶之包包內，於得手後欲離去之際，為甲○○
    發現，經甲○○要求其返還所竊得物品後，乙○○遂將所竊
    得之6221元歸還甲○○，然經甲○○檢視屋內物品尚有筆記
    型電腦1臺亦未見蹤影，向乙○○要求歸還後，乙○○始將
    所竊得之筆記型電腦1臺自包包內取出歸還。
二、案經甲○○訴由臺北縣政府警察局新店分局報請臺灣臺北地
    方法院檢察署檢察官偵查起訴。
    理    由
一、本件被告所犯非死刑、無期徒刑、最輕本刑為3年以上有期
    徒刑之罪，或高等法院管轄第一審之案件，被告於本院準備
    程序中，就被訴事實為有罪之陳述，經告以簡式審判程序之
    旨，並聽取檢察官、被告之意見後，本院裁定進行簡式審判
    程序，是本件之證據調查，依刑事訴訟法第273條之2規定，
    不受同法第159條第1項、第161條之2、第161條之3、第163
    條之1及第164條至第170條規定之限制，合先敘明。
二、訊據被告乙○○對於上開事實坦承不諱（見偵查卷第39至40
    頁、本院卷第21頁背面），核與證人甲○○、廖榮華證述情
    節大致相符（見偵查卷第13至17頁、第45至46頁、第57至58
    頁），並有現場照片4張、臺北縣政府警察局新店分局扣押
    筆錄、扣押物品目錄表、贓物認領保管單、日出日沒時刻表
    在卷可佐（見偵查卷第21至25頁、第42頁），又被告所取得
    金錢之皮包既為女用皮包，而巫景裕為男性等情，亦為被告
    所不爭執，則其果若單純向巫景裕催討債務，何以會於女用
    皮包內竊取上開金錢，且於經證人甲○○發現另有筆記型電
    腦1臺未見蹤影，要求其返還後，被告始將筆記型電腦1臺提
    出歸還，顯見其確有不法所有意圖甚明，是上開補強證據已
    足資擔保被告所為之上開任意性自白之真實性，是本案事證
    已明確，被告犯行洵堪認定，應予依法論科。
三、依據卷附之中華民國98年12月份日出日沒時刻表之記載，被
    告行為時間即98年12月10日17時30分許，已屬於日沒之時，
    而為夜間至明。是核被告所為，係犯刑法第321條第1項第1
    款之於夜間侵入住宅竊盜罪。又被告前因竊盜案件，經臺灣
    板橋地方法院以97年度簡字第8136號判決判處有期徒刑2月
    確定，復因竊盜案件，經臺灣板橋地方法院以97年度簡字第
    10182號判決判處有期徒刑3月確定，經同院於98年4月27日
    以98年度聲字第1701號定應執行刑4月，而於98年7月25日縮
    短刑期執行完畢，有臺灣高等法院被告全國前案紀錄表1紙
    附卷可稽，被告前受有期徒刑之執行完畢後，5年以內再故
    意犯本件有期徒刑以上之罪，為累犯，應依刑法第47條第1
    項之規定，加重其刑。爰審酌被告素行，不思合法途徑獲取
    財物而侵害他人之財產權，及其犯罪手段、竊得財物種類及
    價值、告訴人已取回財物、被告坦承犯行之犯後態度等一切
    情狀，量處如主文所示之刑，以示懲儆。
據上論斷，應依刑事訴訟法第284條之1、第273條之1第1項前段
、第299條第1項前段，刑法第321條第1項第1款、第47條第1項，
判決如主文。
本案經檢察官劉文婷到庭執行職務。
中    華    民    國    99    年    8     月    11    日
                  刑事第十庭  法  官  呂煜仁
上正本證明與原本無異。
如不服本判決應於收受送達後10日內向本院提出上訴書狀，並應
敘述具體理由；其未敘述上訴理由者，應於上訴期間屆滿後20日
內向本院補提理由書（均須按他造當事人之人數附繕本）「切勿
逕送上級法院」。告訴人或被害人如對於本判決不服者，應具備
理由請求檢察官上訴，其上訴期間之計算係以檢察官收受判決正
本之日期為準。
                              書記官  曹尚卿
中    華    民    國    99    年    8     月    11    日
送上級法院」。
附錄論罪法條：
中華民國刑法第321條
（加重竊盜罪）
犯竊盜罪而有左列情形之一者，處 6 月以上、 5 年以下有期徒
刑：
一、於夜間侵入住宅或有人居住之建築物、船艦或隱匿其內而犯
之者。
二、毀越門扇、牆垣或其他安全設備而犯之者。
三、攜帶兇器而犯之者。
四、結夥三人以上而犯之者。
五、乘火災、水災或其他災害之際而犯之者。
六、在車站或埠頭而犯之者。
前項之未遂犯罰之。

司法院資訊處製作；財團法人民間司法改革基金會備份。
